【裁判字號】    97,易,884
【裁判日期】    970714
【裁判案由】    竊盜
【裁判全文】
臺灣彰化地方法院刑事判決              97年度易字第884 號
公  訴  人  臺灣彰化地方法院檢察署檢察官
被      告  甲○○
上列被告因竊盜案件，經檢察官提起公訴（97年度偵字第3073號
），本院依簡式審判程序判決如下：
    主    文
甲○○犯攜帶兇器竊盜罪，累犯，處有期徒刑捌月，扣案之扳手
壹支沒收。
    事    實
一、甲○○前因連續施用第二級毒品案件，經本院於民國（下同
    ）95年8 月3 日，以95年度易字第468 號判決判處有期徒刑
    8 月確定，嗣經入監服刑，而於96年6 月10日執行完畢。詎
    猶不知悛悔，基於意圖為自己不法所有之犯意，於97年3 月
    27日晚上11時25分許，在彰化縣和美鎮○○段0000-0000 號
    地號土地，持其所有、客觀上足供為兇器使用之扳手1 支，
    鬆開抽水馬達鐵座之螺絲，竊取乙○○○○所有之抽水馬達
    鐵座1 個（價值約新臺幣6, 000元，起訴書誤載為抽水馬達
    ）得逞。嗣其將前開竊得之鐵座置於車號IDM-109 號機車上
    ，欲騎車逃逸離開之際，為警當場查獲，並扣得扳手1 支、
    上開抽水馬達鐵座1 個，始知上情。
二、案經彰化縣警察局和美分局報請臺灣彰化地方法院檢察署檢
    察官偵查起訴。
    理    由
一、除被告所犯為死刑、無期徒刑、最輕本刑為3 年以上有期徒
    刑之罪或高等法院管轄第1 審案件者外，於前條第1 項程序
    進行中，被告先就被訴事實為有罪之陳述時，審判長得告知
    被告簡式審判程序之旨，並聽取當事人、代理人、辯護人及
    輔佐人之意見後，裁定進行簡式審判程序；除簡式審判程序
    及簡易程序案件外，第1 審應行合議審判，刑事訴訟法第27
    3 條之1 第1 項、第284 條之1 分別定有明文。本件被告甲
    ○○所涉均係死刑、無期徒刑、最輕本刑為3 年以上有期徒
    刑之罪或高等法院管轄第一審案件以外之罪，並於本院行準
    備程序時均就被訴事實為有罪之陳述，本院合議庭依前揭規
    定，經評議結果，裁定改由受命法官獨任行簡式審判程序，
    合先敘明。
二、上開事實，業據被告甲○○於警詢、偵訊、本院準備程序及
    審理中坦承不諱（見臺灣彰化地方法院檢察署97年度偵字第
    3073號卷第5 、6 、36頁，本院97年度易字第884 號卷第43
    、49、50頁），核與證人即被害人乙○○○○於警詢中所為
    之證述相符（見臺灣彰化地方法院檢察署97年度偵字第3073
    號卷第7 頁），並有贓物認領保管單1 紙、照片6 張在卷可
    稽（見臺灣彰化地方法院檢察署97年度偵字第3073號卷第12
    、14-16 頁），及扳手1 支、抽水馬達鐵座1 個扣案可佐（
    見臺灣彰化地方法院檢察署97年度偵字第3073號卷第17頁，
    其中抽水馬達鐵座1 個已據被害人領回），足認被告上開自
    白，確與事實相符，本案事證明確，被告犯行堪以認定，應
    予依法論科。
三、按刑法第321 條第1 項第3 款之攜帶兇器竊盜罪，係以行為
    人攜帶兇器竊盜為其加重條件，此所謂兇器，其種類並無限
    制，凡客觀上足對人之生命、身體、安全構成威脅，具有危
    險性之兇器均屬之，且只須行竊時攜帶此種具有危險性之兇
    器為已足，並不以攜帶之初有行兇之意圖為必要（最高法院
    79年臺上字第5253號判例意旨參照）。查被告甲○○為前開
    如事實欄所載之行為時，所攜帶之扳手1 支，為堅硬金屬製
    品，客觀上足對人之生命、身體、安全造成危險，為可供兇
    器使用之物無訛。核被告甲○○所為，係犯刑法第321 條第
    1 項第3 款之攜帶兇器竊盜罪。另被告前因連續施用第二級
    毒品案件，經本院於95年8 月3 日，以95年度易字第468 號
    判決判處有期徒刑8 月確定，嗣經入監服刑，而於96年6 月
    10日執行完畢，有臺灣高等法院被告前案紀錄表、臺灣彰化
    地方法院檢察署刑案資料查註查紀錄表各1 份附卷可考，被
    告於有期徒刑執行完畢後，5 年內故意再犯本件有期徒刑以
    上之罪，為累犯，應依刑法第47條第1 項規定加重其刑。爰
    審酌被告素行非佳，不思循正當途徑獲取所需，任意竊取他
    人財物，侵害他人權益非微，惟考量被告行竊之次數僅1 次
    、犯後坦承犯行，及竊得之財物已歸還予被害人等一切情狀
    ，量處如主文所示之刑。另本件被告犯罪之時間係在96 年4
    月24日以後，並不符合中華民國96年罪犯減刑條例所定之減
    刑要件，尚無依該條例規定予以減刑之餘地。至扣案之扳手
    1 支，係被告所有，供犯本件加重竊盜犯行所用之物，經被
    告於本院審理中陳稱明確（見本院97年度易字第884 號卷第
    50頁），爰依刑法第38條第1 項第2 款併予宣告沒收；至另
    扣案之抽水馬達鐵座1 個，係被告竊盜所得之物，為被害人
    所有，業經領回，有贓物認領保管單1 紙在卷足憑（見臺灣
    彰化地方法院檢察署97年度偵字第3073號卷第12頁），非屬
    違禁物，則不另為沒收之諭知。
據上論斷，應依刑事訴訟法第273 條之1 第1 項、第299 條第 1
項前段，刑法第321 條第1 項第3 款、第47條第1 項、第38條第
1 項第2 款，判決如主文。
本案經檢察官莊佳瑋到庭執行職務。
中    華    民    國    97    年    7     月    14    日
                          刑事第三庭  法  官  林秉暉
以上正本證明與原本無異。
如不服本判決，應於判決送達後10日內，向本院提出上訴書狀，
上訴書狀應「敘述具體上訴理由」，並按他造當事人之人數附繕
本。「切勿逕送上級法院」。
告訴人或被害人對於判決如有不服具備理由請求檢察官上訴者，
其上訴期間之計算係以檢察官收受判決正本之日期為準。
中    華    民    國    97    年    7     月    21    日
                                      書記官  張清秀
【附錄本案判決論罪科刑法條全文】：
中華民國刑法第321條：
犯竊盜罪而有左列情形之一者，處6月以上5年以下有期徒刑：
一、於夜間侵入住宅或有人居住之建築物、船艦或隱匿其內而犯
    之者。
二、毀越門扇、牆垣或其他安全設備而犯之者。
三、攜帶兇器而犯之者。
四、結夥3人以上而犯之者。
五、乘火災、水災或其他災害之際而犯之者。
六、在車站或埠頭而犯之者。
前項之未遂犯罰之。


司法院資訊處製作；財團法人民間司法改革基金會備份。
